ko: 전자기기 > 전자기기 부대용품 > 컴퓨터 구성품 > 입력 장치 부대용품: 바코드 스캐너 거치대; 게임 컨트롤러 부대용품; 키보드 키/캡; 키보드 PCB; 키보드 스태빌라이저; 키보드 스위치; 마우스/트랙볼 부대용품; 웹캠 커버
sk-SK: Elektronika > Elektronické príslušenstvo > Počítačové komponenty > Príslušenstvo vstupného zariadenia: Stojany na čítačky čiarových kódov; Príslušenstvo k herným ovládačom; Klávesnicové klávesy; Obvodové dosky klávesníc; Stabilizátory klávesníc; Prepínače klávesníc; Príslušenstvo pre myši a ovládače kurzoru; Kryty webkamier
hr-HR: Elektronika > Pribor za elektroniku > Računalne komponente > Pribor za ulazne uređaje: Stalci za skenere barkodova; Dodaci za igraće upravljače; Tipke i kapice tipkovnice; PCB ploče za tipkovnicu; Stabilizatori tipkovnice; Prekidači tipkovnice; Dodaci za miševe i kuglice; Zaštite za računalnu kameru
pt-PT: Eletrónica > Acessórios eletrónicos > Componentes informáticos > Acessórios de dispositivo de entrada: Suportes de leitor de código de barras; Acessórios de controlador de jogos; Tampas e teclas de teclado; Pcbs para teclado; Estabilizadores para teclado; Interruptores para teclado; Acessórios de rato e trackball; Tampas para webcam
zh-CN: 电子产品 > 电子配件 > 计算机组件 > 输入设备配件: 条码扫描器支架; 游戏手柄配件; 键盘按键/键帽; 键盘 PCB; 键盘卫星轴; 键盘轴体; 鼠标/轨迹球配件; 摄像头隐私遮挡盖
de: Elektronik > Elektronisches Zubehör > Computerkomponenten > Zubehör für Eingabegeräte: Halterung für Strichcodeleser; Zubehör für Gamecontroller; Tastaturtasten & -kappen; Tastatur-Platinen; Tastatur-Stabilisatoren; Tastatur-Switches; Mäuse und Trackball-Zubehör; Webcam-Abdeckungen
sl-SI: Elektronika > Elektronski dodatki > Računalniške komponente > Dodatki za vhodne naprave: Stojala za čitalnike črtne kode; Dodatki za krmilnike za igre; Tipke in pokrovčki za tipkovnice; Tiskana vezja za tipkovnice; Stabilizatorji za tipkovnice; Stikala za tipkovnice; Dodatki za miške in sledilne kroglice; Pokrovi za spletne kamere
vi: Thiết bị điện tử > Phụ kiện thiết bị điện tử > Linh kiện máy tính > Phụ kiện thiết bị đầu vào: Giá để máy quét mã vạch; Phụ kiện bộ điều khiển trò chơi; Phím trên bàn phím và mũ phím; Bo mạch bàn phím; Chân đế bàn phím; Công tắc bàn phím; Chuột & phụ kiện chuột không dây; Vỏ bảo vệ webcam
sv: Elektronik > Elektroniktillbehör > Datorkomponenter > Tillbehör till inmatningsenheter: Ställ för streckkodsläsare; Tillbehör för spelkontroller; Tangenter och knappar för tangentbord; Tangentbords-PCB:er; Tangentbordsstabilisatorer; Tangentbordsbrytare; Tillbehör till möss och styrkulor; Webbkameraskydd
ja: 電子機器 > 電気製品関連用品・PC周辺機器 > PC部品・周辺機器 > 入力デバイス関連用品: バーコードリーダースタンド; ゲームコントローラー関連用品; キーボード用キー・キャップ; キーボードPCB; キーボードスタビライザー; キーボードスイッチ; マウス/トラックボール用アクセサリー; Webカメラカバー
nb: Elektronikk > Elektronikktilbehør > Datamaskinkomponenter > Tilbehør for inndataenheter: Stativer for strekkodeskannere; Tilbehør for spillkontrollere; Tastaturtaster og -hetter; Tastatur-PCB-er; Tastaturstabilisatorer; Tastaturbrytere; Tilbehør til mus og trackballs; Webkameradeksler
ru: Электроника > Аксессуары для электроники > Компьютерные компоненты > Аксессуары для устройств ввода: Подставки для сканеров штрихкодов; Аксессуары для игровых контроллеров; Клавиши и колпачки для клавиатуры; Печатные платы для клавиатур; Стабилизаторы для клавиатур; Переключатели для клавиатур; Аксессуары для мышей и трекболов; Шторки для веб-камер
en: Electronics > Electronics Accessories > Computer Components > Input Device Accessories: Barcode Scanner Stands; Game Controller Accessories; Keyboard Keys & Caps; Keyboard PCBs; Keyboard Stabilizers; Keyboard Switches; Mice & Trackball Accessories; Webcam Covers
zh-TW: 電子器材 > 電子配件 > 電腦元件 > 輸入裝置配件: 條碼掃描器立座; 遊戲控制器配件; 鍵盤按鍵鍵帽; 鍵盤電路板; 鍵盤衛星軸; 鍵盤軸體; 滑鼠/軌跡球配件; 網路攝影機隱私遮罩
it: Elettronica > Accessori dispositivi elettronici > Componenti per computer > Accessori per dispositivi di input: Supporti per lettori di codici a barre; Accessori per controller per videogiochi; Copritasto e tasti per tastiera; PCB della tastiera; Stabilizzatori della tastiera; Interruttori della tastiera; Accessori per mouse e trackball; Copriteletelecamere
pl: Elektronika > Akcesoria elektroniczne > Elementy komputera > Akcesoria do urządzeń wejściowych: Stojaki do skanerów kodów paskowych; Akcesoria do kontrolerów gier; Klawisze do klawiatur i nakładki na klawisze; Płytki PCB do klawiatur; Stabilizatory klawiatury; Przełączniki do klawiatur (switches); Akcesoria do myszek i manipulatorów kulkowych; Osłony na kamerę internetową
nl: Elektronica > Accessoires voor elektronica > Computeronderdelen > Accessoires voor invoerapparatuur: Steunen voor streepjescodescanners; Accessoires voor gamecontrollers; Toetsen en kapjes voor toetsenborden; Toetsenbord PCB's; Toetsenbord stabilisatoren; Toetsenbord switches; Accessoires voor muizen en trackballs; Webcam afdekkingen
ro-RO: Electronice > Accesorii electronice > Componente calculatoare > Accesorii pentru dispozitive de intrare: Standuri pentru scaner coduri de bare; Accesorii pentru controlere pentru jocuri; Taste și capace taste pentru tastatură; PCB-uri pentru tastatură; Stabilizatoare pentru tastatură; Switch-uri pentru tastatură; Accesorii pentru mouse și trackball; Capace pentru camere web
lt-LT: Elektronika > Elektronikos priedai > Kompiuterių komponentai > Įvesties įrenginių priedai: Brūkšninių kodų skaitytuvų stovai; Žaidimų valdiklių priedai; Klaviatūros klavišai ir dangteliai; Klaviatūrų spausdintinės plokštės (PCB); Klaviatūrų stabilizatoriai; Klaviatūrų jungikliai; Pelių ir rutulinių manipuliatorių priedai; Web kamerų dangteliai
fr: Appareil électronique > Accessoires électroniques > Composants d’ordinateur > Accessoires pour périphériques de saisie: Supports pour lecteurs codes barres; Accessoires pour manettes de jeu; Touches et capuchons de clavier; Circuits imprimés de clavier; Stabilisateurs de clavier; Interrupteurs de clavier; Accessoires pour souris et trackballs; Cache-webcam
es: Electrónica > Accesorios electrónicos > Componentes para computadoras > Accesorios para dispositivos de entrada: Bases para lectores de códigos de barras; Accesorios para mandos de videojuegos; Cubiertas y teclas para teclados; Placas PCB para teclados; Estabilizadores de teclado; Interruptores de teclado; Accesorios para ratones y ratones de bola; Fundas para cámara web
da: Elektronik > Elektronik – tilbehør > Computerkomponenter > Inputenheder – tilbehør: Stregkodescanner – holder; Spilcontrollere – tilbehør; Tastaturtaster og -kapper; Tastatur-PCB'er; Tastaturstabilisatorer; Tastatur-switches; Tilbehør til mus og trackballs; Webcam-covers
tr: Elektronik > Elektronik Alet Aksesuarları > Bilgisayar Bileşenleri > Giriş Aygıtı Aksesuarları: Brakod Tarayıcı Stantları; Oyun Kumandası Aksesuarları; Klavye Tuşları ve Tuş Kapakları; Klavye PCB'leri; Klavye Dengeleyicileri; Klavye Anahtarları; Fare ve İztopu Aksesuarları; Web Kamerası Kapakları
pt-BR: Eletrônicos > Acessórios para eletrônicos > Componentes para computador > Acessórios para dispositivos de entrada: Suportes para leitores de códigos de barras; Acessórios para controles de videogames; Capas e teclas para teclados; PCBs para teclado; Estabilizadores para teclado; Switches para teclado; Acessórios para mouse e trackball; Capas para webcam
cs: Elektronika > Elektronika – příslušenství > Počítačové komponenty > Vstupní zařízení – příslušenství: Stojany na skenery čárových kódů; Příslušenství k herním ovladačům; Klávesy do klávesnic; PCB pro klávesnice; Stabilizátory klávesnice; Spínače pro klávesnice; Příslušenství k myším a trackballům; Kryty webkamer
bg-BG: Електроника > Аксесоари за електроника > Компютърни компоненти > Аксесоари за входно устройство: Стойки за баркод скенери; Аксесоари за игрови контролери; Клавиши и капачки на клавиатура; Печатни платка за клавиатура; Стабилизатори за клавиатура; Превключватели за клавиатура; Аксесоари за мишки и трекбол; Покрития за уеб камера
th: อิเล็กทรอนิกส์ > อุปกรณ์อิเล็กทรอนิกส์ > ส่วนประกอบคอมพิวเตอร์ > อุปกรณ์สำหรับอุปกรณ์อินพุต: ที่ตั้งเครื่องสแกนบาร์โค้ด; ส่วนเสริมสำหรับอุปกรณ์ควบคุมเกม; แป้นพิมพ์คอมพิวเตอร์และปุ่มกด; แผงวงจร PCB คีย์บอร์ด; ตัวตึงคีย์บอร์ด; สวิตช์คีย์บอร์ด; อุปกรณ์เมาส์และแทร็กบอล; ฝาปิดเว็บแคม
el: Ηλεκτρονικά > Αξεσουάρ ηλεκτρονικών συσκευών > Εξαρτήματα υπολογιστή > Αξεσουάρ συσκευής εισόδου: Βάσεις σαρωτών γραμμωτού κώδικα; Αξεσουάρ χειριστηρίων παιχνιδιών; Πλήκτρα & καλύμματα πληκτρολογίου; Πλακέτες κυκλώματος πληκτρολογίων; Σταθεροποιητές πληκτρολογίων; Διακόπτες πληκτρολογίων; Αξεσουάρ ποντικιών & Trackball; Καλύμματα για webcams
hu: Elektronika > Elektronikai kiegészítők > Számítógép-komponensek > Bevitelieszköz-kiegészítők: Vonalkódleolvasó állványok; Játékvezérlő-kiegészítők; Billentyűk és sapkák; Billentyűzet PCB-k; Billentyűzetstabilizátorok; Billentyűzetkapcsolók; Egér- és hanyattegér-kiegészítők; Webkamera-takarók
fi: Elektroniikka > Sähkötarvikkeet > Tietokonekomponentit > Syöttölaitteiden lisätarvikkeet: Viivakoodinlukijan telineet; Peliohjainten lisätarvikkeet; Näppäimistön näppäimet ja näppäinkuoret; Näppäimistön piirilevy; Näppäimistön stabilisaattori; Näppäimistökytkin; Hiiren ja pallohiiren lisätarvikkeet; Webkameran suoja